【裁判字號】    89,簡上,170
【裁判日期】    891228
【裁判案由】    侵權行為損害賠償
【裁判全文】
台灣彰化地方法院民事判決  八十九年度簡上字第一七○號
    上  訴  人  甲○○
    被上訴人    乙○○
右當事人間請求侵權行為損害賠償事件，上訴人對於中華民國八十九年八月二十八日
本院第一審判決 (八十九年度彰簡字第三九０號)提起上訴，本院判決如左：
    主      文
上訴駁回。
第二審訴訟費用由上訴人負擔。
    事      實
甲、上訴人方面：
一、聲明：原判決廢棄。被上訴人在第一審之訴及假執行之聲請均駁回。
二、陳述與證據：除與第一審判決記載相同者，茲予引用外，並補述略稱：
      被上訴人所有之車號ＰＷ－五一二一號箱型車，出廠年份為一九八八年，已十
      二年之久，如以折舊攤提，已無剩餘價值，又被上訴人提出之估價單，只有粗
      估之金額，顯有高估之嫌，上訴人在原審表示願每月賠被上訴人三千元，但被
      上訴人不接受，而且被上訴人車已於八十九年二月報廢為何於五月請求。
乙、被上訴人方面：
一、聲明：上訴駁回。
二、陳述與證據：除與第一審判決記載相同者，茲予引用外，並補述略稱：
      被上訴人所有之前揭車輛，經送修，修理費用為新台幣（下同）十三萬一千五
      百元，上訴人於原審已為認諾，願悉數理賠，應本於其認諾為敗訴之判決。今
      上訴人肆意主張修理費用過高云云，從而提起上訴，顯無理由。
    理      由
一、本件被上訴人起訴主張：上訴人於民國八十九年一月二十一日晚上十點三十分，
    酒後駕駛車號ＱＩ－九九三六號箱型車，沿彰化市○○路由南往北行駛，不慎撞
    及上訴人所有合法停於路旁之ＰＷ－五一二一號箱型車，被上訴人將車送往彰化
    市彰美汽車修配廠修理，花費修理費用十三萬一千五百元，迭經催討，上訴人拒
    不賠償，本於侵權行為法律關係求為命上訴人如數給付前揭費用及自八十九年六
    月九日起至清償日止，按年息百分之五計算之利息等語。上訴人則稱以：願意賠
    償，惟因無資力，願以分期給付，按月攤還，又被上訴人之前開車輛已無剩餘價
    值，且估價單有高估之嫌等語。
二、查被上訴人主張上訴人有前揭之侵權行為事實，業據其提出估價單三紙、統一發
    票一紙及照片七張為證，且為被上訴人所自認，堪信為真正。被上訴人本於侵權
    行為之法律關係，請求上訴人賠償其所支出之修理費用，即屬有據。原審以被上
    訴人主張之事實為上訴人所認諾，而為上訴人敗訴之判決，惟查，「被告於言詞
    辯論時為訴訟標的之認諾者，依民事訴訟法第三百八十四條之規定，雖應本於其
    認諾為被告敗訴之判決，但認諾不得附有條件，附有條件之認諾，不生同條所定
    之效力。」（最高法院三十二年上字四七八四號判例參照）。本件上訴人於原審
    雖表示願意賠償被上訴人，然要求分期給付每月三千元，即附有條件，揆諸上開
    判例意旨，原審認定上訴人認諾部分，尚有未洽，核其性質應屬對他造主張之事
    實而為承認，而係自認。
三、按民事訴訟法第二百七十九條第三項規定：「自認之撤銷，除別有規定外，以自
    認人能證明與事實不符或經他造同意者，始得為之。」本件被上訴人於原審言詞
    辯論時已自認被上訴人主張之侵權行為事實及因而支出之修理費用，而當事人於
    訴訟上之自認，於辯論主義所行之範圍內有拘束法院之效力，法院自應認當事人
    自認事實為真實，上訴人嗣於本院主張上述抗辯事項，乃對自認之撤銷，惟上訴
    人未能舉證證明其自認是否與事實不符亦未得他造同意，自難許其撤銷，而翻異
    原審所為自認之事實，上訴人據此上訴自無理由。
四、從而，本件被上訴人本於侵權行為之法律關係，請求上訴人應給付十三萬一千五
    百元及自起訴狀繕本送達之翌日即八十九年六月九日起至清償日止，按年息百分
    之五計算之利息，洵屬正當，應予准許。原審判命被上訴人如數給付，依其理由
    雖有不當，然其結果並無二致，上訴意旨指摘原判決不當，求予廢棄改判，為無
    理由，應駁回其上訴。又本件已不得上訴，無宣告假執行之必要，原審依民事訴
    訟法第三百八十九條之規定本於職權宣告假執行，雖有未洽，亦無廢棄改判之必
    要，附此敘明。
五、據上論結，本件上訴為無理由，依民事訴訟法第四百三十六條之一第三項、第四
    百四十九條第二項、第七十八條，判決如主文。
中      華      民      國    八十九    年    十二    月    二十八      日
                                  臺灣彰化地方法院民事第一庭
~B審判長法官  李端季
~B法      官  胡文傑
~B法      官  王義閔
右為正本係照原本作成
不得上訴。
~B法院書記官  林淑女
中      華      民      國    八十九    年    十二    月    二十九      日


司法院資訊處製作；財團法人民間司法改革基金會備份。
